---
title: "Clasificación de Salmón del Atlantico destinado a filete"
author: "Cristian Naguian Asenjo"
date: "`r format(Sys.time(), '%d %B %Y')`"
output:
  pdf_document: default
  word_document: default
  html_document: default
subtitle: Diplomado de Análisis de datos con R para la Acuicultura
---

```{r setup, include=FALSE}
knitr::opts_chunk$set(echo = TRUE)
 # Codigos necesarios
library(xlsx)
library(readr)
library(readxl)
library(Rlab)
library(MASS)
library(ggplot2)
library(psych)
library(car)
library(lmtest)
library(dplyr)
library(knitr)
library(gridExtra)
library(pander)
```

## Tipo de datos 
Datos a analizar a partir de un TXT, las que corresponden a las piezas con destino a filete, a continuación se observa que tipo de variables se analizaran y su caracteristica.
```{r medidas resumen datos}
set.seed(1) 
datos <- read.delim("/cloud/project/Piezas a filete.txt", na="NA")
str(datos)
```
## Describe la variación de las variables de estudio usando histogramas
A continuación se observa dos histogramas para peso y largo, a partir de grafico con 30 barras de distribución, despues tenemos un gráfico de densidad el cual visualiza la distribución de datos cuantitativos para el peso en un intervalo o período de tiempo continuo.
Los graficos de distribucion empirica acumulada se puede concluir que presentan una distribucion de tipo normal. (Largo y peso)
```{r hist Largo / Peso}
ggplot(datos, aes(x = Peso)) +geom_histogram(bins = 30, color = "indianred", fill="lightblue")
ggplot(datos, aes(x = Largo)) +geom_histogram(bins = 30, color = "black", fill="salmon1")
plot(density(datos$Peso))
plot(ecdf(datos$Peso))
ecdf(datos$Peso)  #Distribución empírica acumulada de la variable weight.
plot(ecdf(datos$Largo))
```

## Identifica si los datos están balanceados o no entre tratamientos usando tablas de frecuencia
```{r histogramas de frecuencia}
hist(datos$Largo)
hist(datos$Peso)
```

## Establece relación entre variables cuantitativas y factores usando gráficas de correlación, boxplot, interacción o de tamaño de los efectos 
Como se puede observar en los siguientes graficos de cajas , entre calidad peso y calibres, peso, los datos obtenidos para este lote no presentan una desviacion significativa.
Se puede apreciar que los largos de las piezas para calidad Industrial B, no fueron medidas.
```{r Boxplot calidad peso}
ggplot(datos, aes(x=Calidad, y=Peso, fill = Calidad)) +geom_boxplot()+labs(title="Boxplot", x="Calidad", y="Peso (Kg)")
ggplot(datos, aes(x=Calibre, y=Peso, fill = Calibre)) +geom_boxplot()+labs(title="Boxplot", x="Calibre", y="Peso (Kg)")
ggplot(datos, aes(x=Calidad, y=Largo, fill = Calidad)) +geom_boxplot()+labs(title="Boxplot", x="Calidad", y="Largo (Mts)")
ggplot(datos, aes(x=Calibre, y=Largo, fill = Calibre)) +geom_boxplot()+labs(title="Boxplot", x="Calibre", y="Largo (Mts)")
```

## Identifica si existen errores, datos faltantes o valores atípicos
```{r Errores de tablas}
datos$Calibre <- as.factor(datos$Calibre)
datos$Calidad <- as.factor(datos$Calidad)
summary(datos)
```
##
Como se puede observar en el resumen de datos, existen 1156 datos de largo los cuales no estan ingresados, debido a que la grader, máquina que calibra las piezas no pudo detectar su longitud.


##  Resumen los datos usando tablas y estadística descriptiva
```{r, Tablas}
table(datos$Calidad)
table(datos$Calibre)
mean(datos$Peso)
mean(datos$Largo)
sd(datos$Peso)
```
Se cuantifica un total de 10898 piezas premium, 557 categoria Standard y 71 piezas como industrial B.
En tanto para los calibres se observa que 5328 piezas corresponden a calibre 4.5-5.5 Kg. Y por último el peso promedio de este lote fue de 5.068799 Kg.f

# Propone hipótesis y realiza análisis estadístico de los datos, incluye evaluación de supuestos.
## Modelo lineal del análisis de varianza de dos vías con interacción.

```{r, Modelo_lineal}
lm.aov1 <- lm(Peso ~ Calidad, data = datos)
aov(lm.aov1)
```
## Evaluación de supuestos mediante métodos basados en análisis de residuales y pruebas de hipótesis.
```{r, Supuestos}
plot(lm.aov1$residuals, pch=20, col = "blue")
```
## Durbin-Watson Test
```{r, dwtest}
dwtest(Peso ~ Calidad, data = datos,
       alternative = c("two.sided"), 
       iterations = 15)
```
## Homogeneidad de varianzas
```{r, varianzas}
plot(lm.aov1, 1, pch=20, col = "blue")
```
```{r, levenetest}
leveneTest(Peso ~ Calidad, data = datos,
           center = "median")
```
```{r, normalidad}
plot(lm.aov1, 2, pch=20, col = "blue")
qqPlot(lm.aov1)
aov_residuals <- residuals(object = lm.aov1)
```

## Histograma de residuales
```{r, hist_residuales}
aov_residuals <- residuals(object = lm.aov1)
hist(x= aov_residuals, main = "Histograma de residuales")
```

#Se realizaron los gráficos y las pruebas para cada uno de los supuestos. Los resultados de las pruebas mostraron que se cumplían los tres supuestos (independencia, homogeneidad de varianzas y normalidad); ya que éstas pruebas presentaron p-valores superiores al nivel de significación del 5%. Debido al cumplimiento de los tres supuestos, se concluye que para este experimento es posible realizar el análisis de varianza.

## Formule la hipótesis nula y alternativa para evaluar :  El peso de salmón es igual para las tres tipos de calidades.

#**H~0~**: $$\mu_{Premium} = \mu_{Standard} = \mu_{Industrail B}$$

#**H~1~**: Al menos una de las medias de pesos es diferente para cada calidad.

```{r, Explore}
head(datos)
str(datos)
summary(datos)
```
#Análisis exploratorio de datos de la variable bajo estudio Peso, se utilizo geom:histogram() y Geom_boxplot()
```{r, Exploratorio}
plot1 <- datos %>%
          ggplot(aes(x= Peso))+
                geom_histogram(color="white", fill="black", position = "identity", bins = 15)+
                theme(legend.position="none")+
                labs(x="Peso",title="Distribución Peso")


plot2 <- datos %>%
          ggplot(aes(x= Calidad,y=Peso,fill=Calidad))+
                geom_boxplot()+
                theme(legend.position="none")+
                labs(x="Calidad",y="Peso",title="Boxplot Peso por calidad")

grid.arrange(plot1, plot2, ncol=2, nrow =1)
```
#Tabla con los estimadores puntuales de los promedios y las varianzas de la variable Peso para cada calidad.
```{r, estimadores}
Tabla = datos %>% group_by(Calidad) %>%
summarize(N= n(), Mean = mean(Peso),
          Variance= var(Peso))


knitr::kable(Tabla,caption ="Estimadores puntuales de media y varianza de Peso para las Calidaddes, Premium. Standard e Industrial B")
```
#Variable respuesta Peso y como factor de clasificación Calidad.
```{r, varrespuesta}
model1_anova1 <- lm(Peso ~ Calidad, data=datos)
anova(model1_anova1)
pander::pander(model1_anova1, caption = "ANOVA a una vía de clasificación.")
```
#El efecto Calidad es estadísticamente significativo (p valor menor al nivel de significación del 5%). En consecuencia se rechaza la hipótesis nula. Por lo tanto, existen diferencias entre los pesos promedios de las distintas calidades.