---
title: "Clasificación de Salmón del Atlantico destinado a filete"
author: "Cristian Naguian Asenjo"
date: "`r format(Sys.time(), '%d %B %Y')`"
subtitle: "Diplomado de Análisis de datos con R para la Acuicultura"
output: 
  pdf_document: default
  html_document: default
---

```{r setup, include=FALSE}
knitr::opts_chunk$set(echo = TRUE)
 # Codigos necesarios

library(xlsx)
library(readr)
library(readxl)
library(Rlab)
library(MASS)
library(ggplot2)
library(psych)

```
## Tipo de datos 
Datos a analizar a partir de un TXT, las que corresponden a las piezas con destino a filete, a continuación se observa que tipo de variables se analizaran y su caracteristica.
```{r medidas resumen datos}
set.seed(1) 
datos <- read.delim("/cloud/project/Piezas a filete.txt", na="NA")
str(datos)
```
## Describe la variación de las variables de estudio usando histogramas
A continuación se observa dos histogramas para peso y largo, a partir de grafico con 30 barras de distribución, despues tenemos un gráfico de densidad el cual visualiza la distribución de datos cuantitativos para el peso en un intervalo o período de tiempo continuo.
Los graficos de distribucion empirica acumulada se puede concluir que presentan una distribucion de tipo normal. (Largo y peso)
```{r hist Largo / Peso}

ggplot(datos, aes(x = Peso)) +geom_histogram(bins = 30, color = "blue", fill="green")
ggplot(datos, aes(x = Largo)) +geom_histogram(bins = 30, color = "black", fill="yellow")
plot(density(datos$Peso))
plot(ecdf(datos$Peso))
ecdf(datos$Peso)  #Distribución empírica acumulada de la variable weight.
plot(ecdf(datos$Largo))

```
## Identifica si los datos están balanceados o no entre tratamientos usando tablas de frecuencia
```{r histogramas de frecuencia}
hist(datos$Largo)
hist(datos$Peso)
```
## Establece relación entre variables cuantitativas y factores usando gráficas de correlación, boxplot, interacción o de tamaño de los efectos 
Como se puede observar en los siguientes graficos de cajas , entre calidad peso y calibres, peso, los datos obtenidos para este lote no presentan una desviacion significativa.
```{r Boxplot calidad peso}
ggplot(datos, aes(x=Calidad, y=Peso, fill = Calidad)) +geom_boxplot()+labs(title="Boxplot", x="Calidad", y="Peso (Kg)")
ggplot(datos, aes(x=Calibre, y=Peso, fill = Calibre)) +geom_boxplot()+labs(title="Boxplot", x="Calibre", y="Peso (Kg)")
```
##
Identifica si existen errores, datos faltantes o valores atípicos
```{r Errores de tablas}

summary(datos)
```
##
Como se puede observar en el resumen de datos, existen 1156 datos de largo los cuales no estan ingresados, debido a que la grader, máquina que calibra las piezas no pudo detectar su longitud.


##  Resume los datos usando tablas y estadística descriptiva
```{r Tablas}

table(datos$Calidad)
table(datos$Calibre)
mean(datos$Peso)
mean(datos$lar)
```
Se cuantifica un total de 10898 piezas premium, 557 categoria Standard y 71 piezas como industrial B.
En tanto para los calibres se observa que 5328 piezas corresponden a calibre 4.5-5.5 Kg. Y por último el peso promedio de este lote fue de 5.068799 Kg.f
```
